臺灣彰化地方法院北斗簡易庭民事判決
110年度斗簡字第400號
原      告  張明水  
被      告  台灣金聯資產管理股份有限公司

法定代理人  施俊吉  
訴訟代理人  林忠良  
上列當事人間債務人異議之訴事件，本院於民國111年3月1日言
詞辯論終結，判決如下：
     主  文
原告之訴駁回。
訴訟費用由原告負擔。
    事實及理由
一、原告主張：原告收到法院執行命令，才知道20年前所購買之
    台北市康定路房屋被法拍，但原告並未收到任何通知書。另
    合作金庫將不良資產賣給被告，合作金庫人員有告知伊不用
    償還，伊還需要還債?等語，並聲明：本院110年度司執助字
    第848號清償債務強制執行事件(下稱系爭強制執行事件)對
    原告所為之強制執行程序應予撤銷。
二、被告則以：被告對原告本次執行受償新臺幣(下同)15,394元
    ，但計算至今日原告還尚欠被告372,374元，其中本金150,0
    77元，利息自民國95年12月14日起計算至今日止共計179,92
    7元，違約金自95年12月14日起計算至今日止共計39,065元
    ，還有程序及執行費3,305元，所以原告還積欠被告372,374
    元，其中150,077元從111年3月2日起至清償日止按年息8.55
    %計算之利息，及自111年3月2日起至清償日止，上開利率20
    %計算之違約金。又先前原告房子被拍賣，是合作金庫於85
    年間去執行的，就被告受讓該債權後，沒有去拍賣原告房屋
    ，被告僅向臺灣臺北地方法院聲請對原告財產為強制執行，
    經臺灣臺北地方法院以110年度司執字第70927號清償債務強
    制執行事件對原告進行強制執行程序受償15,394元等語，並
    聲明：原告之訴駁回。
三、本院之判斷：
  ㈠按「執行名義成立後，如有消滅或妨礙債權人請求之事由發
    生，債務人得於強制執行程序終結前，向執行法院對債權人
    提起異議之訴。如以裁判為執行名義時，其為異議原因之事
    實發生在前訴訟言詞辯論終結後者，亦得主張之。執行名義
    無確定判決同一之效力者，於執行名義成立前，如有債權不
    成立或消滅或妨礙債權人請求之事由發生，債務人亦得於強
    制執行程序終結前提起異議之訴。」強制執行法第14條第1
    、2項定有明文。是以債務人異議之訴，應於強制執行開始
    後，強制執行程序終結前始得提起（最高法院71年度台上字
    第4402號判決可資參照）。次按執行法院依強制執行法第27
    條規定，發給俟發現財產再予執行之憑證，交債權人收執時
    ，執行行為即為終結（最高法院89年度台上字第2544號判決
    意旨參照）。又起訴時強制執行程序雖尚未終結，然其訴有
    無理由，應依事實審言詞辯論終結時之狀態決之（最高法院
    69年度台上字第1101號判決參照），故債務人異議之訴，應
    在事實審言詞辯論終結時，其強制執行程序尚未終結，法院
    始審究其訴有無理由，若強制執行程序已經終結，法院自無
    庸審究，蓋其訴已無阻止強制執行之實益。
　㈡本件被告受讓合作金庫對原告之債權即臺灣臺中地方法院110
    年度司執字第15550號債權憑證後，於110年7月13日向臺灣
    臺北地方法院聲請對原告財產為強制執行，經臺灣臺北地方
    法院以110年度司執字第70927號清償債務強制執行事件對原
    告進行強制執行程序，但因原告申設於中華郵政股份有限公
    司員林南門郵局尚有存款，經臺灣臺北地方法院囑託本院民
    事執行處以系爭強制執行事件，對原告上開申設於中華郵政
    股份有限公司員林南門郵局存款進行強制執行程序，而中華
    郵政股份有限公司員林南門郵局因此依本院民事執行處於11
    0年8月9日所核發之支付轉給存款命令於110年9月28日將原
    告存款13,462元支付轉給臺灣臺北地方法院，系爭強制執行
    事件已執行完畢而終結程序。又臺灣臺北地方法院110年度
    司執字第70927號清償債務強制執行事件對原告進行強制執
    行程序，被告因此受償15,394元，是臺灣臺北地方法院110
    年度司執字第70927號清償債務強制執行事件於110年10月29
    日亦已執行完畢而終結程序，此有本院民事執行處函文(記
    載系爭強制執行事件已執行完畢而終結程序），及原告所提
    之臺灣臺中地方法院110年度司執字第15550號債權憑證(記
    載原告該次執行受償15,394元)，並經本院調取系爭強制執
    行事件卷宗審核無誤，是系爭強制執行事件及臺灣臺北地方
    法院110年度司執字第70927號清償債務強制執行事件已於本
    件言詞辯論終結前執行終結，依上開前開說明，原告自不得
    對於已終結之系爭強制執行事件，提起債務人異議之訴。從
    而，原告依強制執行法規定，請求系爭強制執行事件對原告
    所為之強制執行程序，應予撤銷，為無理由，應予駁回。
四、本件事證已臻明確，兩造其餘之攻擊防禦方法及所提證據，
    於判決結果不生影響，爰不一一論列，併此敘明。
五、本件訴訟費用負擔之依據：民事訴訟法第78條。
中　　華　　民　　國　　111 　年　　3 　　月　　15　　日
                  臺灣彰化地方法院北斗簡易庭
                          法  官  楊鑫忠
以上正本係照原本作成。
如對本判決不服提起上訴，應於送達後20日內，向本院提出上訴
狀並表明上訴理由(須按對造人數附繕本) 。
中　　華　　民　　國　　111 　年　　3 　　月　　15　　日
                          書記官  張清秀